

HASSAN TAJIRI

DÉVELOPPEUR WEB & MOBILE

Actuellement en stage de fin de formation, je suis à la d'une ler expérience professionnel. Au cours de mon parcours, j'ai su acquérir de nombreuses compétences professionnelles. Désireux de relever de nouveaux challenges, motiver pour apprendre, ponctuel, autonome et curieux. Je souhaiterais apprendre et mettre à profit mes compétences au service de votre organisation

COORDONNÉES



17, rue de Provence, 57190 Florange,



tajiri.hassanegmail.com



https://linkedin.com/in/hassan-tajiri



https://hass-1.github.io/portfolio



06 95 09 06 25

COMPÉTENCES

- · Conception de produits numériques
- Maquetter une application
- Développer la partie back-end d'une application web ou web mobile
- Réaliser une interface utilisateur web statique et adaptable
- Développer une interface utilisateur web dynamique
- Recherche d'expérience utilisateur































CERTIFICATION

- Responsive Web Design
- Google IT Support Certification
- Python Basic
- Les fondamentaux du marketing numérique

LANGUES

• Anglais = Lu écris parlé

• Français = Lu écris parlé

= Lu écris parlé Arabe

• Allemand = Notion de base

• Espagnol = Notions de base

• Tamazight = maternelle

EXPÉRIENCE PROFESSIONNELLE

Développeur Web Stagiaire NULTO

MAI 2022 À JEUILLET 2022

• Participation au développement d'une application de gestion immobilier en équipe : création d'interface utilisateur, création des classes et d'une partie de BDD sous le framework Laravel,

Employé polyvalent de reception

ACCOR GIE DES HÔTELS IBIS BUDGET

AOUT 2015 À NOVEMBRE 2021

Technicien d'installation systèmes surveillance SECURITE BEST SYSTEM

NOVEMBRE 2010 À MARS 2011

- Devis et installation des systèmes de vidéo surveillance
- formation d'utilisateur a l'utilisation des dispositives

Employé polyvalent de vente et SAV informatique SARL SAHELNET

JANVIER 2006 À MAI 2007

- Vente et maintenance matérielle informatique (PC, Mobile, et software....)
- Assemblage PC sur mesure.

FORMATION

AFPA Nancy

DÉVELOPPEUR WEB ET WEB MOBILE - ENCOURS

- Développer la partie front/back-end d'une application web en intégrant les recommandations de sécurité
- Faculté Des Lettres Et Sciences humaines **AGADIR**

DUT ETUDES GÉOGRAPHIES - 2010

Institut Spécialisé de l'Hôtellerie • AGADIR

BTS ACCUEIL ET ANIMATION TOURISTIQUE-2009

- Appliquer des principes de gestion
- Organiser des activités d'animation sportive
- Appliquer des notions de base en informatique
- Président du Club des arts de l'université
- les techniques de son et de lumières.